【裁判字號】    95,交訴,86
【裁判日期】    950601
【裁判案由】    公共危險
【裁判全文】
臺灣臺中地方法院刑事判決              95年度交訴字第86號
公  訴  人  臺灣臺中地方法院檢察署檢察官
被      告  甲○○
上列被告因公共危險案件，經檢察官提起公訴（九十五年度偵字
第三四三六號），被告於準備程序就被訴事實為有罪之陳述，本
院合議庭裁定由受命法官獨任進行簡式審判程序，並予判決如下
：
    主    文
甲○○服用酒類，不能安全駕駛動力交通工具而駕駛，處有期徒
刑月，如易科罰金，以佰元折算壹日。又駕駛動力交通工具
肇事，致人受傷而逃逸，處有期徒刑陸月，如易科罰金，以佰
元折算壹日。應執行有期徒刑捌月，如易科罰金，以佰元折算
壹日，緩刑貳年。
    犯罪事實
一、甲○○前無不法犯罪前科紀錄，素行尚佳，其於民國九十五
    年一月二十四日十六時許，在臺中縣豐原市○○○○○街飲
    用不明酒類後，已達不能安全駕駛動力交通工具之程度，仍
    於當日十九時二十二分許，在無適當駕駛執照情形下，仍駕
    駛車牌號碼七００七－ＪＢ號自用小客車，沿臺中縣石岡鄉
    ○○路由西往東朝臺中縣東勢鎮方向行駛，迄行至臺中縣石
    岡鄉土牛國小前時，其本應注意車前狀況，隨時採取必要之
    安全措施，而依當時天候晴、夜間有照明、路面乾燥無缺陷
    、道路無障礙物、視距良好等情形，並無不能注意之特別情
    事，竟仍疏未注意前方車輛動態而貿然行駛，適有乙○○騎
    乘車牌號碼ＫＢＬ－三三三號重型機車，欲橫越豐勢路往土
    牛國小行駛，迨甲○○見狀業已煞避不及，致其所駕自用小
    客車左前車頭撞擊乙○○所騎乘重型機車之車尾，乙○○因
    此撞擊，致人車倒地而受有左膝蓋擦傷之傷害（過失傷害部
    分未據乙○○提出告訴）。甲○○明知其已肇事致人受傷，
    係依法負有救助義務之人，理應將乙○○送醫救治，或為適
    當之保護處置，惟其竟置乙○○傷勢於不理，不為必要之安
    全救護行為，旋即基於肇事逃逸之故意，駕車逕行駛離現場
    而逃逸。嗣因臺中縣警察局東勢分局員警據報前往處理，旋
    並於臺中縣石岡鄉○○路二一九號前發現甲○○所駕駛而停
    置於該處之前揭自用小客車有撞擊之痕跡而查獲甲○○，員
    警且於同日二十時二十分許，對甲○○進行酒精濃度測試，
    測得其呼氣所含酒精濃度值達每公升０‧七八毫克，始進而
    查悉上情。
二、案經臺中縣警察局東勢分局報請臺灣臺中地方法院檢察署檢
    察官偵查起訴。
    理    由
一、訊據被告甲○○對於上開酒醉駕車及肇事逃逸等情供認不諱
    ，其酒醉駕車部分，復有酒精測定紀錄表、刑法第一百八十
    五條之三案件測試觀察紀錄表各一紙在卷足資佐憑（見警卷
    第九頁、第七頁）。又被告所坦陳之其無適當之駕駛執照，
    仍駕駛前開自用小客車，並疏未注意車前狀況，而與被害人
    乙○○所騎乘之重型機車發生碰撞，導致被害人乙○○人車
    倒地，受有左膝蓋擦傷之傷害，被告並未下車為必要救護行
    為，竟肇事逃逸等情，亦核與被害人乙○○於警詢、偵查中
    指述情節相符（見警卷第五頁及其反面，偵查卷第一六頁至
    第一七頁、第一九頁至第二０頁），復有道路交通事故調查
    報告表（一）、（二）、道路交通事故現場圖現場各一份、
    照片六張在卷可稽（見警卷第一四頁至第一七頁），是被告
    前揭自白，核與客觀事實相符，堪予採信。準此，本件事證
    已臻明確，被告犯行均洵堪認定。
二、核被告甲○○所為，係犯刑法第一百八十五條之三服用酒類
    不能安全駕駛動力交通工具而駕駛罪及同法第一百八十五條
    之四之駕駛動力交通工具肇事致人受傷而逃逸罪。被告所犯
    上開二罪間，犯意各別，行為互殊，應分論併罰。爰審酌被
    告無駕駛執照且酒醉上路，其違規行為對於道路交通安全造
    成相當危害，益見其漠視其他用路人之生命、安全、財產權
    益，且其肇事致被害人受傷後，未予救護即行逃逸，對被害
    人乙○○生命、身體所生危害程度，兼衡酌被害人所受傷勢
    尚非嚴重，且被告事後已與被害人達成和解，並為被害人將
    前揭重型機車修復，暨被告犯後坦承全數犯行之犯罪後態度
    等一切情狀，分別量處如主文所示之刑，並定其應執行之刑
    及均諭知易科罰金之折算標準。末查，被告前未曾受有期徒
    刑以上刑之宣告，此有臺灣高等法院被告前案紀錄表在卷可
    按，被告為本件犯行固值非難，然被害人受傷程度並非深重
    ，被告因一時失慮，而罹刑典，事後已坦認一切犯罪，並已
    與被害人達成民事和解，以金錢稍事賠償被害人之損失，亦
    經被害人於偵查中陳明甚詳（見偵查卷第一九頁），顯見被
    告深刻之悔意，其經此偵審程序及有期徒刑之宣告後，應能
    知所警惕而信無再犯之虞，本院因認對其所宣告之刑，以暫
    不執行為適當，爰併予宣告緩刑二年，用啟自新。
據上論斷，應依刑事訴訟法第二百七十三條之一第一項、第二百
九十九條第一項前段，刑法第一百八十五條之三、第一百八十五
條之四、第四十一條第一項前段、第二項、第五十一條第五款、
第七十四條第一款，罰金罰鍰提高標準條例第二條，判決如主文
。
本案經檢察官陳幸敏到庭執行職務。
中    華    民    國    95    年    6     月    1     日
                  刑事第四庭  法  官  陳思成
上正本證明與原本無異。
如不服本判決，應於送達後十日內向本院提出上訴狀（須附繕本
），上訴於臺灣高等法院臺中分院。
                              書記官  王嘉麒
中    華    民    國    95    年    6     月    1     日
附錄論罪科刑法條
刑法第一百八十五條之三
服用毒品、麻醉藥品、酒類或其他相類之物，不能安全駕駛動力
交通工具而駕駛者，處一年以下有期徒刑、拘役或三萬元以下罰
金。
刑法第一百八十五條之四
駕駛動力交通工具肇事，致人死傷而逃逸者，處六月以上五年以
下有期徒刑。


司法院資訊處製作；財團法人民間司法改革基金會備份。
